Alfredo Enrique Blanco Bifano

Data Analyst | Data Scientist

Profile

Especializado en Análisis de Datos durante los últimos dos años. Dedicado a tomar decisiones basadas en datos, realizando tareas esenciales como el procesamiento de datos (recopilación, limpieza, transformación y análisis exploratorio) y el análisis descriptivo y predictivo a partir de datos, mediante algoritmos, visualizaciones y storytelling.

Experiencia Profesional

Científico de datos (Galicia, España)

Freelancer: 2024 – Actualidad

- Realización de Web Scraping en portales inmobiliarios para realización de procesos ETL, EDA y análisis descriptivo de los datos obtenidos, con la finalidad de determinar las variables más importantes del mercado.
- Generación de Modelos de Machine Learning con la finalidad de predecir el alquiler de un inmueble en base a sus características y si será o no alquilado a lo largo de dos meses en el mercado.
- Implementación de modelos de Deep Learning y NLP (embeddings) en el proceso de contratación para optimizar la búsqueda de perfiles específicos, reduciendo así los costos del departamento.

Analista de datos (Caracas, Venezuela)

Ciencias UCV: 2021 - 2022 (Prácticas)

TFG para determinar la concentración de pozos petrolíferos, por medio de muestras de crudo contenido en testigos laterales a través de pirólisis Rock-Eval 6:

- Lideré procesos de extracción, limpieza, transformación y EDA de KPIs obtenidos por el equipo de Rock-Eval 6.
- Calculé parámetros estadísticos e indicadores químicos que resaltaron relaciones y tendencias en diferentes pozos petrolíferos.
- Realicé una correlación entre los diferentes pozos petrolíferos para ordenar por rendimiento y capacidad de extracción (valor económico).

Educación

- Data Science & IA, España.
 Bootcamp en Hack A Boss (01/2024 –07/2024)
- Universidad Central de Venezuela, Caracas.
 Licenciado en Geoquímica (04/2014 06/2022)

Cursos

- Google Business Intelligence
 Google Career Certificates en Coursera (12/2023 02/2024)
- Google Data Analytics
 Google Career Certificates en Coursera (01/2023 07/2023)

Detalles

Nacionalidad: Español

Santiago de Compostela

+34 613623112

alfreug@gmail.com

LinkedIn: Alfredo Blanco

Portafolio

IT Skills

Modelado de datos

ETL & EDA

Analista de BI

Machine & Deep Learning

Big Data (PySpark)

IT Tools

SQL / SQL Server / MySQL

Python / Jupiter Notebook

R / R Studio

Tableau & Power BI

Git & GitHub

Soft Skills

Adaptabilidad

Pensamiento crítico

Trabajo en equipo

Solución de problemas

Idiomas

Español: Nativo

Inglés: Competente (B2)